



Jeis Beiker Cahuaza Tangoa

DNI: 61039945 Cel. 976 194 690

bcahuazatangoa@gmail.com

Contador público, especialista financiero y tributario, con conocimiento en normas internacionales de contabilidad y normas internacionales de información financiera, con experiencia asesorando MYPES en la parte contable, tributaria, laboral, administrativa, financiera, comercial, empresarial de manera independiente en la Región de Ucayali y de otros departamentos del Perú.

Competencias

Gerenciales

- Creatividad y liderazgo.
- Trabajo en equipo
- Actitud de servicio y Adaptación al cambio

Informáticas

- MS Excel
- Ms Word y Power Point
- Acces
- Manejo de Redes Sociales.

Experiencia Profesional

Contador público con más (08) años de experiencia en contabilidad, Planificador tributario y financiero, con conocimiento y aplicación en administración, finanzas y administración pública y privada, consultor para diferentes empresas y entidades, con maestría concluida en Tributación en la Universidad Continental, con conocimiento en diferentes sectores económicos, como hoteleros, consumo masivo, servicios, comerciales retail.

Instituto Tecnológico Público Suiza Docente	(Ago 2024 – Dic 2024)
UGEL Coronel Portillo Especialista de contabilidad	(Feb 2024 – mar 2024)
Ministerio de la Producción Asesor Empresarial	(Nov 2023 – Dic 2024)
Instituto Privado Fibonacci Docente	(Oct 2023 – Actual)
Instituto Privado TEC Docente	(En 2023 – Ag 2023)
Instituto Privado Tokio Docente	(Mar 2022 – Jul 2022)
Ministerio de la Producción Asesor Empresarial	(Dic 2020 – Mar 2021)
Gestcont Group E.I.R.L. Atención y capacitación al usuario en el área de Tributación	(Abril 2020 - jun 2023)

Hipermercados Tottus Oriente S.A.C. – TOTTUS (Nov 2018 – Nov 2019) Asistente Contable

Formación académica

Contador Público	Universidad Privada <mark>de Puc</mark> allpa (2015 - 2019)
Lengua Extranjera – Inglés	Un <mark>iversidad Privada de</mark> Pucallpa (2019 – 2019)
Computación e Informática	Univer <mark>sidad Privada de Puca</mark> llpa (2018 – 2018)

Otros Estudios

Universidad Continental	Maestría en Tributación (concluido)
Universidad Continental	Especialización en Tribu. Nacional
Universidad Continental	Especialización en Tribu. Internacional
EDUCA – Escuela de emprendedores	Especialización en NIIF y su <mark>Im</mark> pacto Tributario
Elite – Escuela de Altas Capacidades	Curso de especialización profesional en NIC y NIIF (2020)
Elite – Escuela de Altas Capacidades	Curso de Especialización contable, Tributaria y Laboral.